臺灣嘉義地方法院刑事裁定
111年度聲字第830號
聲  請  人  臺灣嘉義地方檢察署檢察官
受  刑  人  張順凱


                    （現於法務部○○○○○○○○○○○                        執行中）
上列聲請人因受刑人數罪併罰有二裁判以上，聲請定其應執行之
刑（111年度執字第2987號），本院裁定如下：
    主  文
張順凱因犯如附表所示各罪所處之刑，應執行有期徒刑壹年。
    理  由
一、聲請意旨略以：受刑人張順凱因犯如附表所示之罪，先後經
    判決確定如附表所示之刑，應依刑法第53條及第51條第5款
    定其應執行之刑，爰依刑事訴訟法第477條第1項之規定聲請
    裁定等語。
二、裁判確定前犯數罪者，併合處罰之，但有下列情形之一者，
    不在此限：一、得易科罰金之罪與不得易科罰金之罪；二、
    得易科罰金之罪與不得易服社會勞動之罪；三、得易服社會
    勞動之罪與不得易科罰金之罪；四、得易服社會勞動之罪與
    不得易服社會勞動之罪；前項但書情形，受刑人請求檢察官
    聲請定應執行刑者，依刑法第51條規定定之；又數罪併罰有
    二裁判以上者，依刑法第51條之規定，定其應執行之刑；而
    數罪併罰，分別宣告其罪之刑，宣告多數有期徒刑者，於各
    刑中之最長期以上，各刑合併之刑期以下，定其刑期，但不
    得逾30年，刑法第50條、第53條、第51條第5款分別定有明
    文。再民國103年6月4日修正刑事訴訟法第370條第2項、第3
    項，已針對第二審上訴案件之定應執行刑，明定有不利益變
    更禁止原則之適用。而分屬不同案件之數罪併罰有應更定執
    行刑之情形，在法理上亦應同受此原則之拘束。亦即基於有
    利被告之不利益變更禁止原則，分屬不同案件之數罪併罰定
    執行刑，上開更定之應執行刑，不應比前定之應執行刑加計
    其他裁判所處刑期後為重，否則即與法律秩序理念及法律目
    的之內部界限有違，難認適法。
三、受刑人犯如附表所示各罪，經本院先後判處如附表所示之刑
    ，均經確定在案，有各該判決書及臺灣高等法院被告前案紀
    錄表在卷可稽。其中受刑人所犯如附表編號2所示各罪均係
    得易科罰金之刑，而如附表編號1所示之罪係不得易科罰金
    之刑，屬刑法第50條第1項但書第1款所示不得併合處罰之情
    形。本件檢察官依受刑人之請求向本院聲請定其應執行之刑
    ，有臺灣嘉義地方檢察署定刑聲請書1份附卷足憑，經本院
    審核結果，認檢察官之聲請為正當，應予准許。爰審酌受刑
    人所犯如附表所示各罪之犯罪態樣係施用第一級或第二級毒
    品，犯罪手法及態樣相似性高；整體行為責任與刑罰目的、
    犯罪之時間間隔、侵犯法益之綜合效果、各罪依其犯罪情節
    所量定之刑，並基於刑罰經濟與責罰相當之理性刑罰政策，
    考量定應執行刑時，所生刑罰邊際效應遞減及合併刑罰痛苦
    程度遞增等情狀，復審酌如附表編號2所示各罪曾經本院以1
    11年度訴字402號判決判處應執行有期徒刑6月確定，是以，
    本院定應執行刑除不得逾越前述法律之外部性界限，即不得
    重於附表所示各罪之總和；亦應受內部性界限之拘束，即不
    重於上開所定之執行刑加計附表編號1所處刑期之總和（即
    有期徒刑1年2月），爰定其應執行之刑如主文所示。又受刑
    人所犯如附表編號2所示各罪雖本得易科罰金，然與其所犯
    如附表編號1所示不得易科罰金之刑併合處罰之結果，本院
    於定執行刑時，自無庸為易科罰金折算標準之記載。
四、最高法院刑事大法庭110年度台抗大字第489號裁定意旨雖有
    述及「定應執行刑，不僅攸關國家刑罰權之行使，於受刑人
    之權益亦有重大影響，除顯無必要或有急迫情形外，法院於
    裁定前，允宜予受刑人以言詞、書面或其他適當方式陳述意
    見之機會，程序保障更加周全」等語，惟本件檢察官聲請定
    應執行刑之宣告刑如附表編號1至2所示各罪，其中附表編號
    2所示各罪曾經本院以111年度訴字402號判決判處應執行有
    期徒刑6月確定，加計附表編號1所示之罪，本件可資減讓之
    刑期幅度有限；並考量受刑人於請求檢察官向法院聲請定應
    執行刑時已表示：請從輕定刑等語(見臺灣嘉義地方檢察署
    定刑聲請書)，本院於裁量時，已衡量上開情節為適當之酌
    定，故顯無必要再命受刑人以言詞、書面或其他適當方式陳
    述意見，尚與最高法院刑事大法庭前揭裁定意旨無違，附此
    敘明。
五、依刑事訴訟法第477條第1項，刑法第50條第2項、第53條、
    第51條第5款，裁定如主文。
中　　華　　民　　國　　111 　年　　10　　月　　11　　日
                  刑事第七庭    法　官　胡文傑
上列正本證明與原本無異。
如不服本裁定，應於裁定送達後5日內向本院提出抗告狀（應附
繕本）。　　　　　　　　　
中　　華　　民　　國　　111 　年　　10　　月　　11　　日
                                書記官　蘇姵容
附表：受刑人張順凱定應執行刑案件一覽表                 
編　　　　　號  1 2 以下空白 罪　　　　　名  毒品危害防制條例 毒品危害防制條例  宣　　告　　刑  有期徒刑8月 共2罪，各處有期徒刑4月，如易科罰金，均以新臺幣1000元折算一日。  犯　罪　日　期  110年11月8日 (1)110年9月12日 (2)110年12月22日  偵查(自訴)機關 年　度　案　號  嘉義地檢110年度毒偵字第1187、1318、1491號、111年度毒偵字第132、888號(聲請書僅載1187號)   最　後 事實審 法　院 嘉義地院 嘉義地院   案　號 111年度訴字第402號 111年度訴字第402號   判決 日   期 111年8月12日 111年8月12日  確　定 判　決 法　院 嘉義地院 嘉義地院   案　號 111年度訴字第402號 111年度訴字第402號   判決確 定日期 111年9月8日 111年9月8日   備註    (1)(2)經同案定應執行有期徒刑6月確定。